hunspell/new_xal.affix
FLAG long
SFX Ax Y 510
SFX Ax   0 аһин а
SFX Ax   0 аһиннь а
SFX Ax   0 аһинм а
SFX Ax   0 аһинмдн а
SFX Ax   0 аһинчн а
SFX Ax   0 аһинтн а
SFX Ax   0 ата а
SFX Ax   0 атаһан а
SFX Ax   0 атам а
SFX Ax   0 атамдн а
SFX Ax   0 атачн а
SFX Ax   0 ататн а
SFX Ax   0 атань а
SFX Ax   0 ад а
SFX Ax   0 адән а
SFX Ax   0 адм а
SFX Ax   0 адмдн а
SFX Ax   0 адчн а
SFX Ax   0 адтн а
SFX Ax   0 аднь а
SFX Ax   0 аг а
SFX Ax   0 аһан а
SFX Ax   0 аһим а
SFX Ax   0 аһимдн а
SFX Ax   0 аһичн а
SFX Ax   0 аһитн а
SFX Ax   0 аһинь а
SFX Ax   0 аһар а
SFX Ax   0 аһарн а
SFX Ax   0 аһарм а
SFX Ax   0 аһармдн а
SFX Ax   0 аһарчн а
SFX Ax   0 аһартн а
SFX Ax   0 аһарнь а
SFX Ax   0 ала а
SFX Ax   0 аларн а
SFX Ax   0 алам а
SFX Ax   0 аламдн а
SFX Ax   0 алачн а
SFX Ax   0 алатн а
SFX Ax   0 алань а
SFX Ax   0 аһас а
SFX Ax   0 аһасн а
SFX Ax   0 аһасм а
SFX Ax   0 аһасмдн а
SFX Ax   0 аһасчн а
SFX Ax   0 аһастн а
SFX Ax   0 аһаснь а
SFX Ax   0 аһур а
SFX Ax   0 аһурн а
SFX Ax   0 аһурм а
SFX Ax   0 аһурмдн а
SFX Ax   0 аһурчн а
SFX Ax   0 аһуртн а
SFX Ax   0 аһурнь а
SFX Ax   0 әһин ә
SFX Ax   0 әһиннь ә
SFX Ax   0 әһинм ә
SFX Ax   0 әһинмдн ә
SFX Ax   0 әһинчн ә
SFX Ax   0 әһинтн ә
SFX Ax   0 әтә ә
SFX Ax   0 әтәһән ә
SFX Ax   0 әтәм ә
SFX Ax   0 әтәмдн ә
SFX Ax   0 әтәчн ә
SFX Ax   0 әтәтн ә
SFX Ax   0 әтәнь ә
SFX Ax   0 әд ә
SFX Ax   0 әдән ә
SFX Ax   0 әдм ә
SFX Ax   0 әдмдн ә
SFX Ax   0 әдчн ә
SFX Ax   0 әдтн ә
SFX Ax   0 әднь ә
SFX Ax   0 әг ә
SFX Ax   0 әһән ә
SFX Ax   0 әһим ә
SFX Ax   0 әһимдн ә
SFX Ax   0 әһичн ә
SFX Ax   0 әһитн ә
SFX Ax   0 әһинь ә
SFX Ax   0 әһәр ә
SFX Ax   0 әһәрн ә
SFX Ax   0 әһәрм ә
SFX Ax   0 әһәрмдн ә
SFX Ax   0 әһәрчн ә
SFX Ax   0 әһәртн ә
SFX Ax   0 әһәрнь ә
SFX Ax   0 әлә ә
SFX Ax   0 әләрн ә
SFX Ax   0 әләм ә
SFX Ax   0 әләмдн ә
SFX Ax   0 әләчн ә
SFX Ax   0 әләтн ә
SFX Ax   0 әләнь ә
SFX Ax   0 әһәс ә
SFX Ax   0 әһәсн ә
SFX Ax   0 әһәсм ә
SFX Ax   0 әһәсмдн ә
SFX Ax   0 әһәсчн ә
SFX Ax   0 әһәстн ә
SFX Ax   0 әһәснь ә
SFX Ax   0 әһүр ә
SFX Ax   0 әһүрн ә
SFX Ax   0 әһүрм ә
SFX Ax   0 әһүрмдн ә
SFX Ax   0 әһүрчн ә
SFX Ax   0 әһүртн ә
SFX Ax   0 әһүрнь ә
SFX Ax   0 оһин о
SFX Ax   0 оһиннь о
SFX Ax   0 оһинм о
SFX Ax   0 оһинмдн о
SFX Ax   0 оһинчн о
SFX Ax   0 оһинтн о
SFX Ax   0 ота о
SFX Ax   0 отаһән о
SFX Ax   0 отам о
SFX Ax   0 отамдн о
SFX Ax   0 отачн о
SFX Ax   0 отатн о
SFX Ax   0 отань о
SFX Ax   0 од о
SFX Ax   0 одан о
SFX Ax   0 одм о
SFX Ax   0 одмдн о
SFX Ax   0 одчн о
SFX Ax   0 одтн о
SFX Ax   0 однь о
SFX Ax   0 ог о
SFX Ax   0 оһан о
SFX Ax   0 оһим о
SFX Ax   0 оһимдн о
SFX Ax   0 оһичн о
SFX Ax   0 оһитн о
SFX Ax   0 оһинь о
SFX Ax   0 оһар о
SFX Ax   0 оһарн о
SFX Ax   0 оһарм о
SFX Ax   0 оһармдн о
SFX Ax   0 оһарчн о
SFX Ax   0 оһартн о
SFX Ax   0 оһарнь о
SFX Ax   0 ола о
SFX Ax   0 оларн о
SFX Ax   0 олам о
SFX Ax   0 оламдн о
SFX Ax   0 олачн о
SFX Ax   0 олатн о
SFX Ax   0 олань о
SFX Ax   0 оһас о
SFX Ax   0 оһасн о
SFX Ax   0 оһасм о
SFX Ax   0 оһасмдн о
SFX Ax   0 оһасчн о
SFX Ax   0 оһастн о
SFX Ax   0 оһаснь о
SFX Ax   0 оһур о
SFX Ax   0 оһурн о
SFX Ax   0 оһурм о
SFX Ax   0 оһурмдн о
SFX Ax   0 оһурчн о
SFX Ax   0 оһуртн о
SFX Ax   0 оһурнь о
SFX Ax   0 өһин ө
SFX Ax   0 өһиннь ө
SFX Ax   0 өһинм ө
SFX Ax   0 өһинмдн ө
SFX Ax   0 өһинчн ө
SFX Ax   0 өһинтн ө
SFX Ax   0 өтә ө
SFX Ax   0 өтәһән ө
SFX Ax   0 өтәм ө
SFX Ax   0 өтәмдн ө
SFX Ax   0 өтәчн ө
SFX Ax   0 өтәтн ө
SFX Ax   0 өтәнь ө
SFX Ax   0 өд ө
SFX Ax   0 өдән ө
SFX Ax   0 өдм ө
SFX Ax   0 өдмдн ө
SFX Ax   0 өдчн ө
SFX Ax   0 өдтн ө
SFX Ax   0 өднь ө
SFX Ax   0 өг ө
SFX Ax   0 өһән ө
SFX Ax   0 өһим ө
SFX Ax   0 өһимдн ө
SFX Ax   0 өһичн ө
SFX Ax   0 өһитн ө
SFX Ax   0 өһинь ө
SFX Ax   0 өһәр ө
SFX Ax   0 өһәрн ө
SFX Ax   0 өһәрм ө
SFX Ax   0 өһәрмдн ө
SFX Ax   0 өһәрчн ө
SFX Ax   0 өһәртн ө
SFX Ax   0 өһәрнь ө
SFX Ax   0 өлә ө
SFX Ax   0 өләрн ө
SFX Ax   0 өләм ө
SFX Ax   0 өләмдн ө
SFX Ax   0 өләчн ө
SFX Ax   0 өләтн ө
SFX Ax   0 өләнь ө
SFX Ax   0 өһәс ө
SFX Ax   0 өһәсн ө
SFX Ax   0 өһәсм ө
SFX Ax   0 өһәсмдн ө
SFX Ax   0 өһәсчн ө
SFX Ax   0 өһәстн ө
SFX Ax   0 өһәснь ө
SFX Ax   0 өһүр ө
SFX Ax   0 өһүрн ө
SFX Ax   0 өһүрм ө
SFX Ax   0 өһүрмдн ө
SFX Ax   0 өһүрчн ө
SFX Ax   0 өһүртн ө
SFX Ax   0 өһүрнь ө
SFX Ax   0 еһин е
SFX Ax   0 еһиннь е
SFX Ax   0 еһинм е
SFX Ax   0 еһинмдн е
SFX Ax   0 еһинчн е
SFX Ax   0 еһинтн е
SFX Ax   0 етә е
SFX Ax   0 етәһән е
SFX Ax   0 етәм е
SFX Ax   0 етәмдн е
SFX Ax   0 етәчн е
SFX Ax   0 етәтн е
SFX Ax   0 етәнь е
SFX Ax   0 ед е
SFX Ax   0 едән е
SFX Ax   0 едм е
SFX Ax   0 едмдн е
SFX Ax   0 едчн е
SFX Ax   0 едтн е
SFX Ax   0 еднь е
SFX Ax   0 ег е
SFX Ax   0 еһән е
SFX Ax   0 еһим е
SFX Ax   0 еһимдн е
SFX Ax   0 еһичн е
SFX Ax   0 еһитн е
SFX Ax   0 еһинь е
SFX Ax   0 еһәр е
SFX Ax   0 еһәрн е
SFX Ax   0 еһәрм е
SFX Ax   0 еһәрмдн е
SFX Ax   0 еһәрчн е
SFX Ax   0 еһәртн е
SFX Ax   0 еһәрнь е
SFX Ax   0 елә е
SFX Ax   0 еләрн е
SFX Ax   0 еләм е
SFX Ax   0 еләмдн е
SFX Ax   0 еләчн е
SFX Ax   0 еләтн е
SFX Ax   0 еләнь е
SFX Ax   0 еһәс е
SFX Ax   0 еһәсн е
SFX Ax   0 еһәсм е
SFX Ax   0 еһәсмдн е
SFX Ax   0 еһәсчн е
SFX Ax   0 еһәстн е
SFX Ax   0 еһәснь е
SFX Ax   0 еһүр е
SFX Ax   0 еһүрн е
SFX Ax   0 еһүрм е
SFX Ax   0 еһүрмдн е
SFX Ax   0 еһүрчн е
SFX Ax   0 еһүртн е
SFX Ax   0 еһүрнь е
SFX Ax   0 иһин и
SFX Ax   0 иһиннь и
SFX Ax   0 иһинм и
SFX Ax   0 иһинмдн и
SFX Ax   0 иһинчн и
SFX Ax   0 иһинтн и
SFX Ax   0 итә и
SFX Ax   0 итәһән и
SFX Ax   0 итәм и
SFX Ax   0 итәмдн и
SFX Ax   0 итәчн и
SFX Ax   0 итәтн и
SFX Ax   0 итәнь и
SFX Ax   0 ид и
SFX Ax   0 идән и
SFX Ax   0 идм и
SFX Ax   0 идмдн и
SFX Ax   0 идчн и
SFX Ax   0 идтн и
SFX Ax   0 иднь и
SFX Ax   0 иг и
SFX Ax   0 иһән и
SFX Ax   0 иһим и
SFX Ax   0 иһимдн и
SFX Ax   0 иһичн и
SFX Ax   0 иһитн и
SFX Ax   0 иһинь и
SFX Ax   0 иһәр и
SFX Ax   0 иһәрн и
SFX Ax   0 иһәрм и
SFX Ax   0 иһәрмдн и
SFX Ax   0 иһәрчн и
SFX Ax   0 иһәртн и
SFX Ax   0 иһәрнь и
SFX Ax   0 илә и
SFX Ax   0 иләрн и
SFX Ax   0 иләм и
SFX Ax   0 иләмдн и
SFX Ax   0 иләчн и
SFX Ax   0 иләтн и
SFX Ax   0 иләнь и
SFX Ax   0 иһәс и
SFX Ax   0 иһәсн и
SFX Ax   0 иһәсм и
SFX Ax   0 иһәсмдн и
SFX Ax   0 иһәсчн и
SFX Ax   0 иһәстн и
SFX Ax   0 иһәснь и
SFX Ax   0 иһүр и
SFX Ax   0 иһүрн и
SFX Ax   0 иһүрм и
SFX Ax   0 иһүрмдн и
SFX Ax   0 иһүрчн и
SFX Ax   0 иһүртн и
SFX Ax   0 иһүрнь и
SFX Ax   0 яһин я
SFX Ax   0 яһиннь я
SFX Ax   0 яһинм я
SFX Ax   0 яһинмдн я
SFX Ax   0 яһинчн я
SFX Ax   0 яһинтн я
SFX Ax   0 ятә я
SFX Ax   0 ятәһән я
SFX Ax   0 ятәм я
SFX Ax   0 ятәмдн я
SFX Ax   0 ятәчн я
SFX Ax   0 ятәтн я
SFX Ax   0 ятәнь я
SFX Ax   0 яд я
SFX Ax   0 ядән я
SFX Ax   0 ядм я
SFX Ax   0 ядмдн я
SFX Ax   0 ядчн я
SFX Ax   0 ядтн я
SFX Ax   0 яднь я
SFX Ax   0 яг я
SFX Ax   0 яһән я
SFX Ax   0 яһим я
SFX Ax   0 яһимдн я
SFX Ax   0 яһичн я
SFX Ax   0 яһитн я
SFX Ax   0 яһинь я
SFX Ax   0 яһәр я
SFX Ax   0 яһәрн я
SFX Ax   0 яһәрм я
SFX Ax   0 яһәрмдн я
SFX Ax   0 яһәрчн я
SFX Ax   0 яһәртн я
SFX Ax   0 яһәрнь я
SFX Ax   0 ялә я
SFX Ax   0 яләрн я
SFX Ax   0 яләм я
SFX Ax   0 яләмдн я
SFX Ax   0 яләчн я
SFX Ax   0 яләтн я
SFX Ax   0 яләнь я
SFX Ax   0 яһәс я
SFX Ax   0 яһәсн я
SFX Ax   0 яһәсм я
SFX Ax   0 яһәсмдн я
SFX Ax   0 яһәсчн я
SFX Ax   0 яһәстн я
SFX Ax   0 яһәснь я
SFX Ax   0 яһүр я
SFX Ax   0 яһүрн я
SFX Ax   0 яһүрм я
SFX Ax   0 яһүрмдн я
SFX Ax   0 яһүрчн я
SFX Ax   0 яһүртн я
SFX Ax   0 яһүрнь я
SFX Ax   0 уһин у
SFX Ax   0 уһиннь у
SFX Ax   0 уһинм у
SFX Ax   0 уһинмдн у
SFX Ax   0 уһинчн у
SFX Ax   0 уһинтн у
SFX Ax   0 ута у
SFX Ax   0 утаһан у
SFX Ax   0 утам у
SFX Ax   0 утамдн у
SFX Ax   0 утачн у
SFX Ax   0 утатн у
SFX Ax   0 утань у
SFX Ax   0 уд у
SFX Ax   0 удан у
SFX Ax   0 удм у
SFX Ax   0 удмдн у
SFX Ax   0 удчн у
SFX Ax   0 удтн у
SFX Ax   0 уднь у
SFX Ax   0 уг у
SFX Ax   0 уһан у
SFX Ax   0 уһим у
SFX Ax   0 уһимдн у
SFX Ax   0 уһичн у
SFX Ax   0 уһитн у
SFX Ax   0 уһинь у
SFX Ax   0 уһар у
SFX Ax   0 уһарн у
SFX Ax   0 уһарм у
SFX Ax   0 уһармдн у
SFX Ax   0 уһарчн у
SFX Ax   0 уһартн у
SFX Ax   0 уһарнь у
SFX Ax   0 ула у
